臺灣花蓮地方法院刑事判決
110年度原交訴字第16號
公  訴  人  臺灣花蓮地方檢察署檢察官
被      告  陳家睿



選任辯護人  蘇彥彰律師（法扶律師）          
上列被告因過失致死案件，經檢察官提起公訴（110年度偵字第8
00號），被告於本院準備程序時就被訴事實為有罪之陳述，經本
院合議庭裁定由受命法官獨任改依簡式審判程序審理，並判決如
下：
    主　　　 　 文
陳家睿汽車駕駛人無駕駛執照駕車而犯過失致死罪，處有期徒刑
捌月。
    犯罪事實及理由
一、本件犯罪事實及證據，除犯罪事實欄一、第6行原記載「而
    依當時情形並無不能注意情事，竟疏未注意」補充為「而依
    當時天候陰，日間自然光線，視距良好，柏油路面乾燥、無
    缺陷、無障礙物等情，而無不能注意之情形，竟疏未注意，
    於行經該交岔路口，未採取適當安全措施，反超速行駛而剎
    避不及」、第9行原記載「低血容休克」更正為「低血容性
    休克」；證據部分補充：「證號查詢汽車駕駛人表、被告陳
    家睿於本院準備及審理程序時之自白（見相字卷第163頁，
    本院卷第124至125、144至145頁）」外，均引用起訴書所載
    （如附件）。
二、論罪科刑
（一）核被告所為，係犯道路交通管理處罰條例第86條第1項、
      刑法第276條之汽車駕駛人無駕駛執照駕車而犯過失致死
      罪。
（二）被告本案所為應依道路交通管理處罰條例第86條第1項規
      定，加重其刑。又被告於肇事後，報案人或勤務中心轉來
      資料並未報明肇事人姓名，處理人員前往事故現場處理時
      ，被告在場，並當場承認為肇事人一情，有花蓮縣警察局
      鳳林分局交通分隊道路交通事故肇事人自首情形紀錄表附
      卷可佐（見相字卷第43頁），是警接獲報案並至現場處理
      時，顯然尚不知何人為肇事者，被告已合於刑法第62條前
      段之自首要件，依法減輕其刑，並與前開加重事由，依法
      先加後減。
（三）爰審酌被告駕駛車輛未注意遵守交通安全規則而生本件車
      禍，造成被害人傷重不治，此一損害係屬無可回復之重大
      損害，致告訴人吳春花及被害人家屬遭逢喪失至親之痛，
      被告所為損害程度重大，行為實值非難。惟念被告犯後始
      終坦承犯行，已有悔意，且本件屬過失犯罪，此事故實屬
      雙方都不願意發生之事情，被告主觀惡性當低於故意犯罪
      ，又過失犯罪只要具有過失即可能成立犯罪，無法於刑事
      案件中主張過失相抵，而被害人為本件肇事主因，被告為
      本案肇事次因，過失責任比例應於量刑中審酌；復考量被
      告雖有意賠償告訴人，而被告及辯護人稱：被告目前在監
      服刑，且其家人無法協助其依告訴人意願賠償，致無法達
      成和解，而被告之強制險已賠付被害人家屬新臺幣200萬
      元，考量被告日後將遭追償，可認為被告已賠付相當金額
      予被害人家屬等語（見本院卷第82、145頁），並有本院
      調解結果報告書、新光產物保險股份有限公司110年12月1
      5日函既所附明細在卷可考（見本院卷第113至115、119頁
      ），告訴人則對本案表示無意見等語（見本院卷第146頁
      ），兼衡被告自述國中畢業、服刑前從事自耕農、需扶養
      配偶、經濟狀況還好，及本案發生時無照駕駛之行為目的
      、動機（見本院卷第145至146頁）等一切情狀，量處如主
      文所示之刑。
據上論斷，應依刑事訴訟法第273條之1第1項、第299條第1項前
段、第454條第2項，判決如主文。
本案經檢察官孫源志提起公訴，檢察官簡淑如到庭執行職務。
中　　華　　民　　國　　111 　年　　1 　　月　　27　　日
　　　　　　　　　刑事第二庭    法　官　蔡瑞紅
以上正本證明與原本無異。
如不服本判決應於收受送達後20日內向本院提出上訴書狀，並應
敘述具體理由。其未敘述上訴理由者，應於上訴期間屆滿後20日
內向本院補提理由書(均須按他造當事人之人數附繕本)「切勿逕
送上級法院」。告訴人或被害人如對於本判決不服者，應具備理
由請求檢察官上訴，其上訴期間之計算係以檢察官收受判決正本
之日期為準。
辯護人依據刑事訴訟法第346條、公設辯護人條例第17條及律師
法第32 條第2項、第36條等規定之意旨，尚負有提供法律知識、
協助被告之義務（含得為被告之利益提起上訴，但不得與被告明
示之意思相反）。
因疫情而遲誤不變期間，得向法院聲請回復原狀。
中　　華　　民　　國　　111 　年　　1 　　月　　28　　日
                                書記官  駱亦豪  
附錄本案論罪科刑法條全文：
中華民國刑法第276條
因過失致人於死者，處5年以下有期徒刑、拘役或50萬元以下罰
金。
道路交通管理處罰條例第86條
汽車駕駛人，無駕駛執照駕車、酒醉駕車、吸食毒品或迷幻藥駕
車、行駛人行道或行經行人穿越道不依規定讓行人優先通行，因
而致人受傷或死亡，依法應負刑事責任者，加重其刑至二分之一
。
汽車駕駛人，在快車道依規定駕車行駛，因行人或慢車不依規定
，擅自進入快車道，而致人受傷或死亡，依法應負刑事責任者，
減輕其刑。
附件：起訴書